Analía Anahí Escobar

Dni: 33.392.607 Cuil: 27-33392607-0

Fecha de Nacimiento: 21/11/1987 Estado Civil: Soltera (3 hijos) Dirección: Gregorio Mayo # 1266

Ciudad: Trelew Tel: 2804-819825

E-mail: any868887@gmail.com



ESTUDIOS

- Estudios Primarios Completos
- Estudios Secundarios Completos

-Programas: Word y Excel (Conocimientos básicos)

EXPERIENCIA LABORAL

Farmácias Patagónicas

Tareas realizadas: Maestranza, Atención al público, Dispensación y

guardado de medicamentos. Período: Julio 2022 a Agosto 2023

Referencias: Sr. Brian Armada (RRHH) Cel. 2805-013513

Peluquería Sra. Yanina Bastián

Tareas realizadas: Atención al público y Maestranza.

Período: 2019 a 2021

Referencias: Sra. Yanina Bastián Cel. 2804.504477

Empresa de Limpieza "Martín y Cía"

Tareas realizadas: Maestranza.

Período: Noviembre 2015 a Diciembre 2016

DATOS ADICIONALES

- Licencia de conducir: Categoría B1
- Vacunas Covid-19 (2 dosis)
- Disponibilidad Horaria Full Time.

CURSOS ADICIONALES

- Curso de asistente farmacéutico Instituto Fydhe.
 Capacitación sobre las funciones y acompañamiento al profesional farmacéutico en sus tareas diarias y los conocimientos indispensables para el correcto uso de los medicamentos y produtos médicos.
- Atención de pacientes.
- o Prospecto de medicamentos.
- o Recetas y condiciones de venta.
- Control de Stock.
- Afecciones.
- Curso de Secretariado Médico Instituto Fydhe.
 La facturista de prestaciones médicas tiene que ver con un
 ordenado y meticuloso trabajo, ya que es uno de los puestos
 administrativos dentro del área de salud muy importante.
 El facturista es quién se va a encargar de cobrar a las obras
 sociales y prepagas, todas las prestaciones médicas que sus
 afiliados se realizan junto al profesional de salud.

SOBRE MÍ

Debido a mi experiencia laboral deseo dedicarme con predisposición, responsabilidad y óptimo desempeño en las tareas que me asignen, utilizando todos mis conocimientos y estableciendo relaciones sociales sin dificultad. Desempeñándome en diversas áreas de trabajo con el fin de adquirir experiencias en su actividad, lograr estabilidad y crecer económicamente desarrollándome como persona.